臺灣新北地方法院刑事判決
111年度審易字第2038號
公  訴  人  臺灣新北地方檢察署檢察官
被      告  鄭隆傑

                    住○○市○○區○○路0段000巷00號0樓                      之00

上列被告因違反毒品危害防制條例案件，經檢察官提起公訴（11
1年度偵緝字第3908號），被告於準備程序中就被訴事實為有罪
之陳述，經本院裁定改以簡式審判程序審理，判決如下：
    主  文
鄭隆傑持有第三級毒品純質淨重五公克以上，處有期徒刑伍月，
如易科罰金，以新臺幣壹仟元折算壹日；扣案之第二級毒品甲基
安非他命拾壹包（合計驗餘毛重拾陸點肆柒貳公克）及其外包裝
袋拾壹個均沒收銷燬之、第三級毒品愷他命拾伍包（合計驗餘毛
重拾陸點柒柒陸公克）及其外包裝袋拾伍個均沒收。
    事實及理由
一、鄭隆傑明知甲基安非他命、愷他命分別為毒品危害防制條例
    第2條第2項第2款、第3款所列管之第二級毒品、第三級毒品
    ，依法應不得持有及持有純質淨重超過5公克，竟基於持有 
    第二級毒品及持有第三級毒品純質淨重超過5公克之犯意， 
    於民國110年1月14日23時許，在某不詳之地點，向真實姓名
    、年籍不詳，綽號「強力膠」之男子，購入第二級毒品甲基
    安非他命11包（合計毛重16.50公克）、第三級毒品愷他命1
    5包（合計純質淨重9.731公克）而無故持有。嗣於110年1月
    14日23時10分許，駕駛車牌號碼000-0000號自用小客車，行
    經新北市三重區竹圍街175巷口前，因形跡可疑為警攔查，
    經鄭隆傑同意搜索，由警在車內發現安非他命殘渣袋乙個。
    嗣經警帶至派出所進行附帶搜索，當場在鄭隆傑衣服內之肩
    膀處發現上開第二級毒品甲基安非他命、第三級毒品愷他命
    合計26包。
二、證據：
  ㈠被告鄭隆傑於偵查、本院準備程序及審理中之自白。
  ㈡新北市政府警察局三重分局搜索扣押筆錄、扣押物品目錄表
    各2份、刑案現場照片28張。
  ㈢台灣尖端先進生技醫藥股份有限公司110年3月18出具之毒品
    證物鑑定分析報告2份。　　
三、論罪科刑：
  ㈠核被告所為，係犯毒品危害防制條例第11條第2項之持有第二
    級毒品罪及同條例第11條第5項之持有第三級毒品純質淨重
    五公克以上罪。又被告係以一持有行為，同時觸犯上開2罪
    名，為想像競合犯，應依刑法第55條規定，從一重之持有第
    三級毒品純質淨重五公克以上之罪處斷　　　　
  ㈡爰審酌被告明知第二級毒品甲基安非他命、第三級毒品愷他
    命對於人體有莫大之戕害，竟漠視毒品之危害性及法令之禁
    制，仍持有純質淨重5公克以上之第三級毒品愷他命15包、
    第二級毒品甲基安非他命11包，所為均應予非難，惟念被告
    犯後已坦承犯行，態度尚佳，兼衡其個人戶籍資料查詢結果
    註記國中畢業之教育程度、於警詢中自陳勉持之家庭經濟狀
    況、犯罪之動機、目的、手段等一切情狀，量處如主文所示
    之刑，並諭知易科罰金之折算標準，以示懲儆。
四、沒收：
　㈠扣案之白色透明結晶11包（總毛重16.5公克，送驗量0.028公
    克，合計驗餘毛重16.472公克），經送驗後檢出第二級毒品
    甲基安非他命成分，此有台灣尖端先進生技醫藥股份有限公
    司（下稱尖端公司）110年3月18出具之毒品證物鑑定分析報
    告在卷可考，均應依毒品危害防制條例第18條第1項前段之
    規定，宣告沒收銷燬；而直接用以盛裝上揭毒品之外包裝袋
    11只，以現今所採行之鑑驗方式仍會殘留微量毒品而無法將
    之完全析離，亦應依毒品危害防制條例第18條第1項前段規
    定併同宣告沒收銷燬；至鑑定用罄部分，業已滅失，不另宣
    告沒收銷燬。
  ㈡扣案之白色透明結晶15包（總毛重16.8公克，送驗量0.024公
    克，合計驗餘毛重16.776公克，合計純質淨重9.731公克）
    ，經送驗後檢出第三級毒品愷他命成分，此有尖端公司110
    年3月18出具之毒品證物鑑定分析報告在卷可考，為違禁物
    ，均應依刑法第38條第1項之規定宣告沒收。至包裝上開第
    三級毒品之外包裝袋15只，因其上殘留之毒品難以析離，且
    無析離之實益與必要，應視同毒品併予沒收。
　㈢至殘渣袋1個，依現存卷內事證無從認定係供被告本案犯行所
    用之物，自無從宣告沒收，附此說明。
據上論斷，應依刑事訴訟法第273條之1第1項、第299條第1項前
段，判決如主文。
本案經檢察官曾開源偵查起訴，由檢察官宋有容到庭執行職務。
中　　華　　民　　國　 111　　年　  10　　月　 31　　 日
                  刑事第二十三庭  法  官  龔書安
上列正本證明與原本無異。
如不服本判決，應於判決送達後20日內敘明上訴理由，向本院提
出上訴狀（應附繕本），上訴於臺灣高等法院。其未敘述上訴理
由者，應於上訴期間屆滿後20日內向本院補提理由書「切勿逕送
上級法院」。
                                  書記官  石秉弘
中　　華　　民　　國　　111 　年　　11　　月　　1 　　日
附錄本案論罪科刑法條全文：
毒品危害防制條例第11條
持有第一級毒品者，處3年以下有期徒刑、拘役或新臺幣30萬元
以下罰金。
持有第二級毒品者，處2年以下有期徒刑、拘役或新臺幣20萬元
以下罰金。
持有第一級毒品純質淨重十公克以上者，處1年以上7年以下有期
徒刑，得併科新臺幣1百萬元以下罰金。
持有第二級毒品純質淨重二十公克以上者，處6月以上5年以下有
期徒刑，得併科新臺幣70萬元以下罰金。
持有第三級毒品純質淨重五公克以上者，處2年以下有期徒刑，
得併科新臺幣20萬元以下罰金。
持有第四級毒品純質淨重五公克以上者，處1年以下有期徒刑，
得併科新臺幣10萬元以下罰金。
持有專供製造或施用第一級、第二級毒品之器具者，處1年以下
有期徒刑、拘役或新臺幣10萬元以下罰金。